臺灣高等法院刑事判決　　　　　　　 100年度交上訴字第32號
上　訴　人
即　被　告　王璽鈞原名王明廷.
選任辯護人　吳麒律師
　　　　　　江宜臻律師
　　　　　　潘則華律師
上列上訴人因公共危險等案件，不服臺灣板橋地方法院99年度交
訴字第144號，中華民國100年1月17日第一審判決（起訴案號：
臺灣板橋地方法院檢察署99年度偵字第1667號），提起上訴，本
院判決如下：
    主  文
上訴駁回。
    事  實
一、王璽鈞於民國（下同）97年1月4日晚間10時許，偕同陳宇豐
    及真實姓名年籍不詳之成年男子2名，前往新北市○○區○
    ○路3段林美惠任職之星辰卡拉OK，與林美惠協議債務清償
    事宜。嗣於翌日（97年1月5日）凌晨0時45分許，王璽鈞駕
    駛陳宇豐所有之車牌號碼QE-6666號自用小客車，搭載前揭
    不詳男子中之1人，欲離開現場，而沿新北市○○區○○路3
    段往萬里區方向行駛。途經因道路施工封閉之新北市○○區
    ○○路3段544之8號附近，本應注意車前狀況，並隨時採取
    必要之安全措施。而依當時天候晴，夜間有照明，柏油路面
    乾燥，視距良好等狀況，無不能注意之情事，竟疏未注意，
    貿然逆向駛入。適黃振鄗與友人羅夫駿徒步行經該處，黃振
    鄗為王璽鈞所駕駛之上開自用小客車自後攔腰撞擊，致其受
    有骨盆閉鎖性骨折、右股骨閉鎖性骨折及腹部鈍傷等傷害。
    詎王璽鈞肇事後，見黃振鄗遭其駕車撞擊成傷，竟未下車察
    看、採取救護或其他必要措施，或向警察機關報告，另萌生
    肇事逃逸之犯意，旋駕車駛離現場，惟逃離時不慎駛入道路
    施工之坑洞內，動彈不得，旋棄車逃逸而去。
二、案經黃振鄗訴由新北市政府警察局蘆洲分局移送臺灣板橋地
    方法院檢察署檢察官偵查起訴。
    理  由
壹、證據能力部分：
    按被告以外之人於審判外之言詞或書面陳述，除法律有規定
    者外，不得作為證據，刑事訴訟法第159條第1項定有明文，
    此即學理上所稱「傳聞證據排除法則」。又被告以外之人於
    審判外之陳述，雖不符同法第159條之1至第159條之4之規定
    ，而經當事人於審判程序同意作為證據，法院審酌該言詞陳
    述或書面陳述作成時之情況，認為適當者，亦得為證據。當
    事人、代理人或辯護人於法院調查證據時，知有第159條第1
    項不得為證據之情形，而未於言詞辯論終結前聲明異議者，
    視為有前項之同意，此則據同法第159條之5規定甚明。鑒於
    採用傳聞證據排除法則重要理由之一，係因傳聞證據未經當
    事人之反詰問予以覈實，若當事人願放棄對原供述人之反對
    詰問時，原則上即可承認該傳聞證據之證據能力。而揆諸我
    國刑事訴訟法第159條之5之立法理由，除參照前述傳聞證據
    排除法則之基本法理外，亦參考日本刑事訴訟法第326條之
    立法例，查日本刑事審判實務之運作，有關檢察官及被告均
    同意作為證據之傳聞書面材料或陳述，可直接援引該國刑事
    訴訟法第326條作為傳聞例外之法律依據，僅在檢察官與被
    告或其辯護人不同意之情況下，乃須根據其他傳聞例外規定
    ，俾以斟酌該等傳聞書面材料或陳述是否具有證據能力，在
    當事人間無爭執之案件中，傳聞證據基本上均可依據前引規
    定提出於法院使用。據此，我國刑事訴訟法第159條之5之適
    用應可作同上之解釋。公訴人、被告及其辯護人就本件判決
    所引之被告以外之人於審判外之陳述，已於本院行準備程序
    時表明同意有證據能力（本院100年3月21日準備程序筆錄第
    3頁至第7頁），而本院審酌上開傳聞證據作成時之情況，核
    無違法取證及證明力明顯過低之瑕疵，為證明犯罪事實所必
    要，亦認為以之作為證據為適當，根據上開規定及說明，作
    為本件判決認定被告犯罪事實之被告以外之人於審判外陳述
    是否屬於傳聞之例外，無庸先行考量刑事訴訟法第159條之1
    第2項、第159條之2、第159條之3等規定，得逕依同法第159
    條之5規定作為證據。
貳、得心證之理由：
一、訊據上訴人即被告於原審及本院受訊時，矢口否認有何過失
    傷害及肇事逃逸之犯行，辯稱：本案事故發生當日，伊在臺
    南工作，並非駕車撞擊告訴人黃振鄗之人，亦未肇事逃逸云
    云（原審卷第18頁、第120頁反面、本院100年3月21日準備
    程序筆錄第2頁、100年4月26日審判程序筆錄第10頁）。
二、經查，證人即告訴人黃振鄗於警詢及偵訊時均指稱：伊於97
    年1月5日凌晨0時45分許，與友人羅夫駿沿新北市○○區○
    ○路3段往蘆洲方向步行前進，行經新北市○○區○○路3段
    544之8號附近，伊倒著走與友人羅夫駿聊天時，車牌號碼
    QE-6666號自用小客車沿新北市○○區○○路逆向往八里方
    向前進，自伊背後撞擊伊腰部等語甚詳（97年度偵字第1901
    1號卷，下稱偵字第19011號卷，第4頁、第5頁、第46頁、第
    47頁），核與證人羅夫駿於警詢、檢察官訊問及原審審理時
    證稱：當時伊與告訴人黃振鄗一起走在成蘆橋下之平面車道
    ，伊等靠橋直行往蘆洲方向前進，告訴人黃振鄗面對伊跟伊
    聊天，所以是倒著走，對方駕駛車牌號碼QE-6666號自用小
    客車逆向行駛，直接撞上告訴人黃振鄗腰部等語相符（偵字
    第19011號卷第7頁、第8頁、第47頁、原審卷第71頁）。並
    有新北市政府警察局蘆洲分局交通分隊處理交通事故現場測
    繪草圖、道路交通事故現場圖、道路交通事故調查報告表（
    一）、（二）各1紙及現場相片12張在卷可查（偵字第19011
    號卷第21頁至第24頁、第36頁至第41頁）。是告訴人黃振鄗
    於97年1月5日凌晨0時45分許，於新北市○○區○○路3段54
    4 之8號附近，遭人駕駛車牌號碼QE-6666號自用小客車自後
    方攔腰撞擊一情，應堪認定。又告訴人黃振鄗因本案交通事
    故，受有骨盆閉鎖性骨折、右股骨閉鎖性骨折及腹部鈍傷等
    身體多處傷害，已據證人黃振鄗於警詢時指訴甚詳（偵字第
    19011號卷第5頁），且有馬偕紀念醫院（淡水院區）97年1
    月7日診斷證明書、賀元中醫聯合診所97年3月3日診斷證明
    書各1紙、亞東紀念醫院97年3月7日、2月12日診斷證明書2
    紙附卷足參（偵字第19011號卷第18頁、第56頁、第58頁、
    第59頁）。再車牌號碼QE-6666號自用小客車之駕駛人駕車
    撞擊告訴人黃振鄗成傷後，未予聞問，旋駕車逃離現場，並
    於逃逸過程中，不慎將上開自用小客車駛入肇事地點附近之
    道路施工坑洞內，動彈不得，乃棄車逃逸等情，亦經證人黃
    振鄗於警詢及檢察官訊問時證述甚詳（偵字第19011號卷第5
    頁、第47頁、98年度調偵字第556號卷，下稱調偵字第556號
    卷，第63頁），且與證人羅夫駿於警詢、檢察官訊問及原審
    審理時證述之情節相符（偵字第19011號卷第7頁、第8頁、
    第47頁、原審卷第71頁反面、第72頁正面）。則告訴人黃振
    鄗於上開時、地，經人駕駛車牌號碼QE-6666號自用小客車
    自後方攔腰撞擊，受有骨盆閉鎖性骨折、右股骨閉鎖性骨折
    及腹部鈍傷等傷害，該名駕駛人並於肇事致告訴人黃振鄗受
    傷後逃逸等情，俱堪認定。
三、又查，證人陳宇豐於原審審理時證稱：97年1月4日晚間10時
    許，伊與被告、許嘉鴻及陳龍生（音譯）前往林美惠工作、
    位於新北市○○區○○路3段之卡拉OK，與林美惠討論債款
    清償事宜，伊等4人中僅被告有戴帽子，翌日凌晨0時許離開
    後，伊在成蘆橋下被打，未注意其他人的情形，過沒多久，
    聽到救護車的聲音，伊遭毆打過程中，聽到伊所有自用小客
    車急速行駛的聲音，但當時汽車鑰匙在被告身上，僅被告可
    以發動該車；案發後被告請證人許嘉鴻打電話給伊，詢問當
    時狀況，伊說要去報警，證人許嘉鴻轉述被告表示會處理，
    要求伊不要報警等語甚詳（原審卷第73頁反面至第77頁反面
    ）。證人羅夫駿於檢察官訊問及原審審理時亦稱：車牌號碼
    QE-6666號自用小客車駕駛撞擊黃振鄗後，旋即往前行駛，
    卻不慎陷入肇事地點附近道路施工坑洞，無法動彈，於是該
    車駕駛人及副駕駛座之乘客棄車逃逸，伊親眼目睹有2人自
    副駕駛座離開，有1人頭戴帽子，沒戴帽子之人先出來等語
    明確（偵字第1667號卷第33頁、原審卷第72頁）。又證人林
    美惠於檢察官訊問及原審審理時亦結證稱：被告與陳宇豐等
    共4人來伊工作之卡拉OK，討論債務清償事宜，因被告對伊
    很兇，且坐在伊對面，所以對被告印象深刻，被告當日有戴
    1 頂帽子，印象中其他3人並未戴帽子；被告與證人陳宇豐
    等人離開後沒多久，有人說發生車禍，伊跑出去看，就看見
    陳宇豐的車子掉在路面坑洞裡，有目擊證人說車內駕駛是1
    位戴帽子的人等語綦詳（偵字第1667號卷第10頁、原審卷第
    66頁反面至第71頁）。足見，被告當日持有證人陳宇豐所有
    上開自用小客車之鑰匙，且頭戴帽子，其於上開時、地肇事
    後，駕車逃離現場，並因車陷路面坑洞，旋棄車逃逸，應堪
    認定。再本案經送請內政部警政署刑事警察局進行測謊鑑定
    結果，被告於測前會談「否認有關本案開車撞到告訴人黃振
    鄗」，「告訴人黃振鄗被撞時，其並未坐在駕駛座上」，經
    測試結果呈不實反應，嗣本案再安排被告複測，原訂以緊張
    高點法釐清本案是否如被告所述案發時其在臺南工作，然因
    被告於測試過程中表示身體極度不適，欲前往醫院急診就醫
    ，故未能獲得足夠之測試圖譜，致無法更進一步提供專業意
    見反應乙節，亦有內政部警政署刑事警察局98年10月19日刑
    鑑字第0980145072號鑑定書1份附卷足參（調偵字第556號卷
    第51頁至第57頁）。而證人陳宇豐因涉犯本案遭通緝到案後
    ，電話聯繫被告，與被告談及本案事故發生之過程乙情，已
    經證人陳宇豐於原審審理時證述甚詳（原審卷第74頁反面）
    。又被告於該次通話中，亦稱：「那天如果不是這樣情形之
    下，我們不知道還有沒有活在世上，這樣而己」、「沒出來
    ，大家是死呀」、「當初時，情形是怎麼發生？我嘛不要跟
    你說那麼多了，你聽有我講的意思嗎？碰到是怎樣，我嘛很
    坦白跟你講是怎麼發生A，沒出來大家死，很簡單，本來就
    是這樣，對不對」，此有被告與陳宇豐之對話錄音譯文1份
    附卷足參外（臺灣板橋地方法院檢察署97年度偵緝字第2377
    號卷，下稱偵緝字第2377號卷，第59頁至第61頁），且被告
    於原審審理時亦供承其與證人陳宇豐確有上開通話內容（原
    審卷第117頁反面）。益見被告於上開時、地，駕駛上開自
    用小客車肇事致告訴人受傷並逃逸之人甚明。
四、再按，汽車行駛時，駕駛人應注意車前狀況，並隨時採取必
    要之安全措施，道路交通安全規則第94條第3項規定甚明。
    被告駕駛車輛，自應注意上開規定。且當時天候晴、夜間有
    照明、路面鋪裝柏油、乾燥，道路工事（程）中、視距良好
    ，此有道路交通事故調查報告表（一）附卷可考（偵字第19
    011號卷第23頁），是事故發生時，並無不能注意之情事。
    詎被告竟疏於注意，駕車撞擊告訴人黃振鄗成傷，則被告就
    車禍之發生顯有過失。而告訴人黃振鄗因本件車禍受有骨盆
    閉鎖性骨折、右側股骨閉鎖性骨折及腹部鈍傷等傷害，已如
    前述。是被告之過失行為與告訴人黃振鄗受傷之結果間，具
    有因果關係甚明。又被告於肇事致告訴人黃振鄗受傷後，未
    予聞問，旋即駕車駛離，卻因不慎陷入施工道路坑洞內，始
    棄車逃離現場等情，復據證人黃振鄗、羅夫駿證述如前，堪
    認被告有肇事逃逸之犯行。
五、雖證人羅夫駿於原審審理時證稱：上開自用小客車駕駛穿牛
    仔褲乙節（原審卷第72 頁反面），核與證人林美惠於原審
    審理時證稱：被告穿長的直筒褲等語（原審卷第68頁反面）
    ，以及證人陳宇豐於原審審理時證稱：被告當日穿工作服等
    語（原審卷第75頁正面）未盡相符。然證人等因觀察角度、
    記憶力及現場環境之影響，就案發當時現場情形等細節之陳
    述，本難求為絲毫無誤，非謂一有不符或矛盾，即應認其全
    部均為不可採信（最高法院74年臺上字第1599號判例要旨參
    照）。況其等3人間就本案之利害關係各不相同，對於被告
    或駕駛人當日頭戴帽子等重要事實之陳述則屬一致，自不得
    僅執其等就細節且無關全案情節之證言略有出入，遽認其等
    證述被告為當時駕駛車號QE-6666號自用小客車之人等情未
    可採信。又被告及其辯護人雖指：證人林美惠、陳宇豐均僅
    記得被告當日頭戴帽子，就其餘人等之穿著卻不復記憶，顯
    與事理有違；且證人林美惠與陳宇豐曾為男女朋友關係，兩
    人就債務問題，亦已達成和解，因認證人林美惠有偏頗之虞
    ；及證人陳宇豐在場被打，卻未報警，顯與事理未合，而認
    其等證述情節均不足採信云云。然查，證人林美惠於檢察官
    99年3月3日訊問時、證人陳宇豐於原審99年12月9日審理時
    ，距離本件案發時間97年1月4、5日，已有2年餘，其等就案
    情枝節部分記憶模糊，尚無違常情。況被告當日頭戴帽子，
    因屬特殊情狀，證人林美惠、陳宇豐僅就此節印象深刻，亦
    合乎事理，自無從僅因證人林美惠、陳宇豐僅記得被告戴帽
    子，遽認其等證言不足採信。另證人林美惠係於檢察官訊問
    後，始與證人陳宇豐達成和解，此據證人林美惠於原審審理
    時證述甚詳（原審卷第70頁反面）；而證人林美惠與證人陳
    宇豐和解前、後所證情節相符，顯見證人林美惠非與因與證
    人陳宇豐合謀構陷被告。至證人林美惠與證人陳宇豐雖曾係
    男女朋友，然於案發時已分手，此亦經證人林美惠於檢察官
    訊問時證述甚詳（偵字第1667號卷第10頁正面）。且證人林
    美惠於檢察官訊問及原審審理時俱稱：當日被告有戴帽子，
    伊聽目擊證人稱肇事之駕駛有戴帽子等語，業如前述，核與
    證人羅夫駿所稱：伊親眼目睹有2人自副駕駛座離開，有1人
    頭戴帽子，沒戴帽子之人先出來等語相合（偵字第1667號卷
    第33頁、原審卷第72頁），當無偏袒證人陳宇豐之情。況以
    證人陳宇豐於原審審理時證稱：伊離去時遭人圍毆，救護車
    抵達現場時，毆打伊之人停手，始趁機逃離現場等語（原審
    卷第76頁反面）。則以證人陳宇豐遭人圍毆，而趁眾人停手
    之隙逃離現場自保，尚無不合之處，衡情亦無定須報警究辦
    之必要。是被告與辯護人以證人陳宇豐未報警一節，認證人
    陳宇豐證述之情節不足採信之說法，亦不可採。
六、按刑事訴訟實務上對人之指認，乃由被害人或目擊證人指出
    實行犯罪行為之人，其正確性常受指認人本身觀察力、記憶
    力及真誠程度等因素所影響，而案發後之初次指認對案件偵
    查之方向甚或審判心證之形成，常有重大之影響，自當力求
    慎重無訛。指認依訴訟制度健全國家之例，固應依「真人列
    隊」方式為之，除被告或犯罪嫌疑人係社會（地區）知名人
    士、與指認人熟識之人、現行犯、準現行犯或具顯著特徵、
    曾與指認人長期且近距接觸或其他無誤認之虞者，得例外單
    獨供指認外，不宜僅由單獨一人，或提供單一照片、陳舊相
    片，以為指認，俾免因指認錯誤造成冤獄（最高法院99年度
    臺上字第1734號判決參照）。查證人林美惠於檢察官99年3
    月3日訊問時，始指認被告為當日偕同證人陳宇豐前往其工
    作之卡拉OK之人，且未經檢察官施以真人列隊指認之方式，
    有該期日訊問筆錄在卷可查（偵字第1667號卷第10頁）。然
    證人林美惠於檢察官訊問及原審審理時俱稱：被告與證人陳
    宇豐進包廂，與伊商談還錢之事，且對伊很兇，又坐在伊對
    面，並表明姓王，因此可以確定被告當日有偕同證人陳宇豐
    前往伊工作之卡拉OK，印象中僅被告有戴帽子，被告與證人
    陳宇豐等人在伊工作之卡拉OK內前後待了1個多小時等語甚
    詳（偵字第1667號卷第10頁反面、原審卷第66頁反面、第67
    頁反面、第68頁正面、第69頁反面、第70頁反面）。是證人
    林美惠曾與被告長時間、直接且近距離接觸，又因被告當時
    對證人林美惠特別兇，並表明姓王，且頭戴帽子，而足以加
    深證人林美惠之記憶，無誤認之虞。揆諸前開說明，堪認證
    人林美惠對被告指認可採。被告所辯上情，俱屬卸責之詞，
    不足採信。
七、被告雖辯稱：本案發生時間，伊在臺南工作云云，並經證人
    詹克政於檢察事務官詢問時、證人潘秋龍及林永樂於原審審
    理時證述在卷（97年度偵緝字第2377號卷，下稱偵緝字第
    2377號卷，第76頁、第77頁、原審卷第109頁反面至第114
    頁反面）。惟被告先前於檢察官訊問時稱：伊於96年12月間
    下臺南，97年1月13日才回臺北，這段期間，均未回臺北云
    云（偵緝字第2377號卷第42頁）；後改稱：伊有吃安眠藥，
    不知當日伊人在哪裡云云（調偵字第556號卷第63頁）；復
    改稱：伊現在不記得施工的時間云云（偵字第1667號卷第33
    頁）；又於原審審理時改稱：伊於97年1月3日開始在臺南工
    作云云（原審卷第120頁反面）。是被告於檢察官訊問與原
    審審理時，就其南下施工期間，前後供述不一。而證人詹克
    政於檢察事務官詢問時稱：伊與被告係於97年1月2日下臺南
    ，同年月13日才回來，在臺南時住工地，先後共有5個人下
    臺南云云（偵緝字第2377號偵查卷宗第76頁、第77頁）。證
    人即登峰公司員工潘秋龍於原審審理時則稱：伊與案外人黃
    興於97年1月5日晚上駕車南下臺南，當時被告已經在臺南，
    伊不知被告何時南下臺南，被告係跟「老師」（臺語）及已
    歿之「阿城」在臺南工作，公司總計有5、6人待在臺南云云
    （原審卷第110頁至第112頁正面）。又證人即登峰公司負責
    人林永樂於原審審理時則稱：登峰公司共有5人下臺南，工
    務王福泰最早於96年12月20幾號就已經在那邊，第1批係證
    人詹克政、被告及林永城，其等98年1月3日就在那邊工作，
    第2批係證人潘秋龍及案外人黃興，其等於同年月5日晚上南
    下云云（原審卷第113頁正面至第114頁正面）。則證人詹克
    政、潘秋龍及林永樂所證述有關被告至臺南工作時間之情節
    亦屬不符。再證人潘秋龍於原審審理時，就其與被告認識之
    時間、登峰公司派遣人員至臺南工作之人數、上開員工之姓
    氏等節，均表示不復記憶。然其竟可於原審審理時，表明其
    係於97年1月5日晚間南下臺南，則證人潘秋龍證述之情節，
    未可遽信為真。且登峰公司來函表示，證人詹克政、林永城
    及被告3人自96年12月28日起，受公司派遣至臺南赤崁山上
    工作，97年1月5日再派遣證人潘秋龍、案外人黃興前往支援
    ，同年月18日上開5人才返回臺北乙情，有登峰公司證明書1
    紙附卷足參（原審卷第27頁），則登峰公司提供其派遣員工
    情形之說明，亦與證人詹克政、潘秋龍及林永樂上開證述情
    節相迥。此外，證人林永樂嗣經原審提示上開登峰公司證明
    書加以彈劾，並質疑其說法與證人詹克政相異後，證人林永
    樂則改稱：證明書記載96年12月28日南下，係指被告等人先
    去參加安全會議，之後被告等有先北上，97年1月2日晚上又
    南下云云以自圓其說（詳原審卷第113頁反面、第114頁反面
    ），益徵證人林永樂所證上情，不無有迴護被告之嫌。況查
    ，登峰公司承包飛寶公司工程，該工程實際施工日期應在97
    年1月10日之後乙情，亦有飛寶公司99年6月15日寶總字第
    990604號函、99年9月23日寶總字第990909號函暨工程營繕
    申請書及驗收單各1紙在卷可查（偵字第1667號偵查卷宗第
    28頁、原審卷第33頁至第35頁），復經證人江恆光於本院審
    理時證稱：伊負責上開飛寶公司99年6月15日函文，發函前
    先詢問工廠管理部經理，查證確認後才發前揭函文等語明確
    （本院100年4月26日審判程序筆錄第4頁）。而飛寶公司於
    施工期間，就施工人員之生活管理，不受該公司管理，亦有
    飛寶公司99年9月23日寶總字第990909號函1紙在卷可考（原
    審卷第33頁）。是被告在臺南施工期間，行動自由，並不受
    拘束。縱被告確於97年1月5日已南下工作，亦不足認定其於
    案發時間在臺南工地，而非駕車肇事致告訴人黃振鄗受傷後
    逃逸之行為人。
八、證人許嘉鴻於檢察官訊問時雖證稱：伊於97年1月4日晚間未
    與被告、陳宇豐等人前往新北市○○區○○路成蘆橋下之卡
    拉OK云云（偵緝字第2377號卷第84頁、第85頁）。然其當日
    與被告同往前揭卡拉OK店，又於被告駕駛上開自用小客車肇
    事逃逸後，代被告與證人陳宇豐聯繫等情，業如前述，足見
    證人許嘉鴻與被告交誼較深；且其所證，又與證人陳宇豐所
    證相異；況縱認證人許嘉鴻所證屬實，亦僅足以認定證人許
    嘉鴻未至前開卡拉OK店，無從據此認被告非於上開時、地駕
    車肇事致人受傷而逃逸之人。
九、綜上所述，被告上開所辯，顯係事後推諉卸責之詞，不足採
    信。從而，被告肇事致人受傷而逃逸之事實均已明確，其犯
    行堪以認定，均應依法論科。
參、論罪科刑及上訴駁回之理由：
一、核被告所為，係犯刑法第284條第1項前段之過失傷害罪及同
    法第185條之4之肇事致人傷害逃逸罪。次按刑法第284條第1
    項之過失傷害罪，係針對行為人應注意、能注意而不注意之
    過失行為予以非難；而同法第185條之4之肇事致人死傷逃逸
    罪，則以處罰肇事後逃逸之駕駛人為目的，俾促使駕駛人於
    肇事後能對被害人即時救護，以減少死傷，是該罪之成立祇
    以行為人有駕駛動力交通工具肇事，致人死傷而逃逸之事實
    為已足，至行為人之肇事有否過失，則非所問，二者之立法
    目的及犯罪構成要件截然不同，且駕駛人之肇事逃逸，係在
    其過失行為發生後，為規避責任，乃另行起意之另一行為，
    故行為人之過失犯行與其肇事致人死傷而逃逸之行為，應屬
    併罰關係（最高法院93年度臺上字第5599號判決參照）。從
    而，被告所犯上開2罪間，犯意各別，行為互殊，應予分論
    併罰。
二、原審以被告犯行明確，而適用刑法第284條第1項前段、第18
    5條之4之規定，並審酌被告肇事後逃逸，對告訴人黃振鄗之
    身體及求償權行使之危害非輕，並參酌被告過失之程度、告
    訴人黃振鄗所受之傷勢，及迄未與告訴人黃振鄗達成和解，
    暨其犯後態度等一切情狀，分別量處有期徒刑4月、10月，
    並定其應執行有期徒刑1年，經核原判決認事用法，洵無違
    誤，量刑亦屬妥適。被告上訴，仍執前開相同陳詞，否認犯
    行，而漫指原判決不當，並無理由，應予駁回。
據上論斷，應依刑事訴訟法第368條，判決如主文。
本案經檢察官陳大偉到庭執行職務。
中    華    民    國   100    年    5    月    10    日
                  交通法庭   審判長法  官  宋  祺
                                   法  官  林孟宜
                                   法  官  高玉舜
以上正本證明與原本無異。
肇事逃逸部分如不服本判決，應於收受送達後10日內向本院提出
上訴書狀，其未敘述上訴之理由者並得於提起上訴後10日內向本
院補提理由書（均須按他造當事人之人數附繕本）「切勿逕送上
級法院」。
過失傷害部分不得上訴。
                                   書記官  許雅淩
中    華    民    國   100    年    5    月    10    日
附錄本案論罪科刑法條全文：
中華民國刑法第284條（過失傷害罪）
因過失傷害人者，處6月以下有期徒刑、拘役或5百元以下罰金，
致重傷者，處1年以下有期徒刑、拘役或5百元以下罰金。
從事業務之人，因業務上之過失傷害人者，處1年以下有期徒刑
、拘役或1千元以下罰金，致重傷者，處3年以下有期徒刑、拘役
或2千元以下罰金。
中華民國刑法第185條之4（肇事遺棄罪）
駕駛動力交通工具肇事，致人死傷而逃逸者，處6月以上5年以下
有期徒刑。